Minutes et répertoires du notaire Louis Claude LAISNÉ, 13 août 1794 - 21 janvier 1804 (étude XXVIII)
Archives nationales
- Minutes de Louis Claude LAISNÉ, 13 août 1794 - 21 janvier 1804; MC/ET/XXVIII/564 - MC/ET/XXVIII/613
  - Minutes. an V, messidor - an V, thermidor, messidor an V (19 juin 1797) - thermidor an V (17 août 1797); MC/ET/XXVIII/582
    - Contrat de mariage de Jean-Baptiste GAUCHAT, menuisier, veuf avec 4 enfants de Marie-Angelique CHAUMET, demeurant rue de Charenton n° 190, avec Denise COTTIN, fille de feu Nicolas-Antoine COTTIN jardinier. Témoin Louis-Antoine COTTIN, frère, Pierre-Benoit RAZ, Nicolas DEVANAUX, amis des futurs .. lui apporte 170 l., elle 600 l.- inventaire après décès de Marie-Angélique CHAUMET, Jeanne de Jean-Baptiste GAUCHAT, menuisier, 190 rue de Charenton, 4 enfants - expertisé par Pierre-Benoit RAZ et Robert PEROT, tous 2 menuisiers, rue de Charenton n°189 18 paires de panneaux 54 l. 1 étable de sculpture + 5 outils de sculpteur 12 chaises à montée faites de l'état de menuisier 15 l. 6 fauteuils à moitié faits de l'état de menuisier 12 l. bois de hêtre 150 l. il lui est du 49 l. par le citoyen LACROIX ? pour ouvrages qu'il lui a faits de même pour Lainé, 11 l. .., 7 juillet 1797 - 13 juillet 1797; MC/ET/XXVIII/582
      contrat de mariage; inventaire
    - Contrat de mariage CANTIN, brasseur avec HUMBLOT Témoins, Jean-Joseph GUERIN, sculpteur et Pierre-Joseph GUERIN, ébéniste, amis des futurs, 7 juillet 1797; MC/ET/XXVIII/582
    - Arrangement après divorce entre Louis CORMIER, menuisier à Paris, vieille rue du Temple, n° 133 et Claire BOURCIER .., 10 juillet 1797; MC/ET/XXVIII/582
    - Minute manquante en 1992; Quittance en suite d'un contrat de vente du 24 avril 1789 les citoyens LERASLE Martin et Mariquet au citoyen DISNEMATIN, 11 juillet 1797; MC/ET/XXVIII/582
    - Quittances par les héritiers BENARD, parmi lesquels Pierre-Louis DUVAL, menuisier à Champigny et Pelagie BENARD, .., 23 juillet 1797; MC/ET/XXVIII/582
    - Décharge de 786 l. par Jean-Josse SCHURCH ébéniste et Anne PECULIER sa femme, demeurant rue du Fg-S/t/ Antoine n° 43, elle héritière de François LECOU ? son oncle à Françoise PECULIER, soeur, épouse de Louis-Joseph BOERIE, demeurant rue de Juifs n° 27, pour le prix de vente de pièces de terre. .., 24 juillet 1797; MC/ET/XXVIII/582
    - Minute manquante en 1992; procuration - Jacques BERCKLE ? à .., 27 juillet 1797; MC/ET/XXVIII/582
    - Procuration par Charles Leblanc, bijoutier à Paris, rue de la Perle n° 459, à sa femme Marie-Tiénette Lecluse., 13 thermidor an V (31 juillet 1797); MC/ET/XXVIII/582
      procuration; Leblanc, Charles; Lecluse, Marie-Tiénette; orfèvre
    - Constitution viagère au profit de Antoinette CASSE, femme délaissée depuis 22 ans et se croyant veuve de François GONTEL, peintre, demeurant rue Saint-Nicolas n° 3 .., 3 août 1797; MC/ET/XXVIII/582
    - Contrat de mariage de Jacques-Pierre TISSERAND, menuisier à Paris, passage des Lingnières', n°211, division de l'Arsenal, fils d'un vétéran aux Invalides et de Marie-Françoise CHAUMONT, avec Jeanne-Baptiste POCHARD, veuve d'Etienne BAZIN, demeurant cour de la Juiverie n°8. .. lui apporte 150 l; elle 247 l. 10 s., 6 août 1797; MC/ET/XXVIII/582
    - Apprentissage de Claude Menestrier, neveu de François Beau, marchand potier d'étain à Troyes, pour 3 ans chez Pierre-Senvert Cagny, potier d'étain à Paris, rue Jacques de la Boucherie n° 18, division des Lombards, moyennant 200 l., 24 thermidor an V (11 août 1797); MC/ET/XXVIII/582
      contrat d'apprentissage; Troyes (Aube); Saint-Jacques-la-Boucherie (rue); Menestrier, Claude; Beau, François; Cagny, Pierre-Senvert; commerçant; potier; potier
    - Partage de la succession de Pierre BERUYER salpétrier à Paris, où est intéressé 1 des 3 enfants, Claude-François RUELLE, menuisier, entrepreneur de bâtiments et Marie-Anne-Sophie BERUYER, maître Regratier, isle et division de la fraternité, n° 9., 11 août 1797; MC/ET/XXVIII/582
    - Bail pour 18 ans de maison rue des Gravilliers n° 34, moyennant 2600 l. de loyer ou en blé en nature, par HEQUET, veuve Châtelet-Duplessis, à Jean-Simon VATINELLE, fondeur et Catherine-Julie PILLIEUX, 13 août 1797; MC/ET/XXVIII/582
    - Inventaire après décès d'Anne-Françoise FAVRET, femme de Joseph DELSOUC, menuisier à Paris, rue du Fg-St-Antoine n° 254 dont l'unique héritier et son fils Antoine-Joseph DELSOUC, fournie à l'armée d'Italie, représenté par Pierre-Jacques FOUCAULT, menuisier, rue de Lappe n° 12, 15 août 1797; MC/ET/XXVIII/582
    - Quittance de 10.000 l. en avancement d'horne par Claude-Mathieu-Antoine MAGNIEN, ébéniste, fils, demeurant rue de Charenton, et Marie-Catherine Désirée PHILIPPE, sa femme, à Claude-Mathieu MAGNIEN ébéniste, son père et Françoise ROCHE, demeurant grande rue du Fg.-S/t Antoine, n° 259. .. somme qui leur reviendra, si le fils meurt sans enfant./, 17 août 1797; MC/ET/XXVIII/582
  - Minutes. an V, fructidor, fructidor an V (18 août 1797) - fructidor an V (20 septembre 1797); MC/ET/XXVIII/583
    - Inventaire après décès de FERDEREAU, femme de RIDET, marchand chaudronnier, en présence de Pierre BERAL, poelier à Paris, rue de la Roquette n°2, subrogé tuteur de 2 mineurs., 1er fructidor an V (18 août 1797); MC/ET/XXVIII/583
      inventaire après décès; Ferdereau; Ridet; Beral, Pierre; commerçant; forgeron
    - Contrat de mariage de Charles-Ambroise VAUDRON, menuisier, veuf sans enfant de Jeanne-Françoise LEFORT, demeurant rue Saint-Denis, n° 52, avec Marguerite BAILLET, veuve. .. Témoin, Laurent LEMONNIER, ami de futur - lui apporte 831 l. et, après inventaire par Laisné le 27 thermidor, elle 585 l., 20 août 1797; MC/ET/XXVIII/583
    - Contrat de mariage de Jean-George SCHMITT, fils majeur de Christian Schmitt, cultivateur à WITTRING, Moselle et de feue Marie-Elisabeth SAIX, demeurant maître de Charonne n°4 avec Marie-Nicole-Adelaïde BUQUET, fille d'1 fabricant de bas, Témoins, Joseph KOCHLY, ébéniste et Antoinette-Thérèse-Martine JAMAIT (JAMET) son épouse. lui apporte 700 l. elle 378 l., 20 août 1797; MC/ET/XXVIII/583
    - Contrat de mariage d'Hugues-Paul LUBAC, ouvrier en soie, avec Marie-Charlotte MARTIN, veuve avec deux enfants de Louis-Michel JACOB, tourneur en faïence, à Paris, rue Basfroy n°22. Parmi les témoins: François MARTIN, frère., 4 fructidor an V (21 août 1797); MC/ET/XXVIII/583
      contrat de mariage; Lubac, Hugues-Paul; Martin, Marie-Charlotte; Jacob, Louis-Michel; Martin, François; tourneur; tisserand
    - Notoriété où attestent Noël MASSON, fondeur, demeurant rue Saint-Nicolas n° 6 et Louis-François LARDIN, ébéniste à Paris, même rue., 21 août 1797; MC/ET/XXVIII/583
    - Quittance en suite d'un contrat de vente du 6 nivôse au veuve .. le C/on/ AVRIL et sa f/e/ aux C/ons/ Brunet et Lechaise., 24 août 1797; MC/ET/XXVIII/583
    - Ratification de vente par Anne BAUDOIN femme de Jean-Baptiste VIENOT, peintre, demeurant rue des Tournelles, n°62, 9 septembre 1797; MC/ET/XXVIII/583
    - Contrat de mariage de Charles Meunier, tailleur, avec Jeanne-Louise Gaillard, fille de Pierre Gaillard, tabletier, demeurant rue Saint-Sébastien n° 18, et de feue Marguerite Sondeville., 26 fructidor an V (12 septembre 1797); MC/ET/XXVIII/583
      contrat de mariage; Meunier, Charles; Gaillard, Jeanne-Louise; Gaillard, Pierre; Sondeville, Marguerite; tailleur d'habits; tabletier
    - Inventaire après décès VAUTIER épouse SOT, à requête notamment de Henry VAUTIER, menuisier à FONTENAY-le-peuple, Vendée Nicolas-André VAUTIER, menuisier à Paris, quarré de la Porte Saint-Denis Pierre VAUTIER, menuisier à Villemomble. .., 12 septembre 1797; MC/ET/XXVIII/583
  - Minutes. an VI, vendémiaire - an VI, frimaire, vendémiaire an VI (22 septembre 1797) - frimaire an VI (20 décembre 1797); MC/ET/XXVIII/584
    - Mariage BULLOT avec Marie-Blandine-Josephine DUVAL, fille de Jeanne Blandine GUERIN, veuve de Jacques-Charles DUVAL, ébéniste, rue de Charonne n°4 .. lui apporte 2000 l., elle 1.200 l., 23 septembre 1797; MC/ET/XXVIII/584
    - Vente de maison à Lesigny par Jean et Jean-Baptiste MICHAUT, frères, fondeurs ciseleurs à Paris, y demeurant rue du Temple, n° 98, division des Gravilliers, à PEZÉ, maçon..., 23 septembre 1797; MC/ET/XXVIII/584
    - Brevet d'apprentissage de Jean-Baptiste FROMAGET, fils de Jean-Philibert FROMAGET dit DOUDEVILLE, citoyen de Paris - rue de Grenelle - faubourg Germain n° 1121 chez Jean-Louis-Pierre VINCENT, rue Neuve Catherine n° 688 menuisier à Paris pour 3 ans, moyennant 250 l. .., 3 octobre 1797; MC/ET/XXVIII/584
    - Inventaire après décès de René JANNETOT, serrurier, en présence de François-Nicolas ROUSSELOT, sculpteur à Paris, rue de Ménilmontant n°1, subrogé tuteur d'1 fille, 4 octobre 1797; MC/ET/XXVIII/584
    - Inventaire après décès de François DALLERET, menuisier, rue de Charonne n° 73, époux de Marie-Marguerite HARDOUIN et auparavant de Marie-Geneviève LANDRY, 5 enfants dont 3 mineurs - outils et marchandises expertisés par Denis COUTEUX, menuisier, rue de Charonne n° 73 et Nicolas PETIT, menuisier rue Faubg-Antoine n° 241 4 établis, outils de moulure .. an VI, 18 brumaire quittance à Raffy par Marie-Marguerite HARDOUIN, veuve de François DALLERET, menuisier, rue des boulets, n° 1., 5 octobre 1797; MC/ET/XXVIII/584
    - Transport de droits successifs FABRE, à Gaspard Fabre, marchand doreur, rue Grenelle Honoré n°9 .., 6 octobre 1797; MC/ET/XXVIII/584
    - Contrat de mariage de Jean CAMPAGNE, potier de terre, rue de la Roquette, fils de feu Jean CAMPAGNE, et de Marie-Geneviève DUPREZ, avec Marie-Anne-Catherine DUWAVRAN, fille de Jean DUWAVRAN, fabricant d'étoffes, et de Marie-Anne GERMAIN. Témoins: frères et soeurs du futur: Pierre et Charles CAMPAGNE, et René-Rémy NICLOT, époux de Marie-Geneviève CAMPAGNE., 17 vendémiaire an VI (8 octobre 1797); MC/ET/XXVIII/584
      contrat de mariage; Roquette (rue de la); Campagne,Charles; Campagne, Marie-Geneviève; Campagne, Pierre; Campagne, Jean; Duprez, Marie-Geneviève; Duwavran, Marie-Anne-Catherine; Duwavran, Jean; Germain, Marie-Anne; Niclot, René-Rémy; commerçant; potier; potier
    - Quittance 5796 l. 14 s. 1 d par Charles-Augustin Deloyen, citoyen français, demeurant rue de la Ferronnerie, division du Museum, à Pierre-Jacques Cuvyer, marchand de bois, port de la Rapée pour administration de biens de mineurs., 19 vendémiaire an VI (10 octobre 1797); MC/ET/XXVIII/584
      quittance; Ferronnerie (rue de la); Rapée (port de la); Deloyen, Charles-Augustin; Cuvyer, Pierre-Jacques; commerçant
    - Inventaire après divorce de Jean-Jacob DEBUS, ébéniste patente à Paris, demeurant grande rue de Faubg-Antoine n°79, et Flore-Victorie BIOCHET de la boutique, les établis d'ébéniste, outils, bois de sapin neuf, 10 octobre 1797; MC/ET/XXVIII/584
    - Contrat de mariage de Pierre CAMPAGNE, potier de terre, rue de la Roquette n°92, fils de feu Jean CAMPAGNE, et de Marie-Geneviève DUPREZ, avec Edmée-Anne MAGNIENS, fille d'un facteur et marchand de bois à Clamecy, lui apporte 1 dot de 3 100 livres par sa mère qui lui vend son commerce de marchand potier avec liste, moyennant 20 000 livres, en présence de sa soeur Marie-Geneviève CAMPAGNE, épouse de René-Rémy NICLOT, faïencier à Paris, demeurant Marché et division des-Droits-de-l'Homme., 24 vendémiaire an VI (15 octobre 1797); MC/ET/XXVIII/584
      contrat de mariage; Campagne, Marie-Geneviève; Campagne, Pierre; Campagne, Jean; Duprez, Marie-Geneviève; Niclot, René-Rémy; Magniens, Edmée-Anne; commerçant; potier; potier; porcelainier; commerçant
    - Contrat de mariage MIALLET gagne-dernier avec BON DEVILLE, fille d'1 vannier - parmi les témoins: André Antoine LARDIN, ami,. .., 19 octobre 1797; MC/ET/XXVIII/584
    - Minute manquante en 1992 procuration - Jean-Joseph CORBIN et Jean-François CORBIN à .., 22 octobre 1797; MC/ET/XXVIII/584
    - Notoriété où atteste Jean-Joseph GUERIN, sculpteur, à Paris, y demeurant grande rue du Fg-Antoine n°207, 27 octobre 1797; MC/ET/XXVIII/584
    - Quittance en suite d'un contrat de vente du 16 ventôse an V de Jean-Baptiste DICQUE, faïencier à Paris, à Marie-Geneviève DUPRE, veuve CAMPAGNE.. ?, 9 brumaire an VI (30 octobre 1797)
      quittance; Roquette (rue de la); Dicque, Jean-Baptiste; Dupre, Marie-Geneviève; Campagne; porcelainier
    - Acte de société pour le commerce de tourneur de François FROMONT, tourneur, rue de Charonne n°5 (2/3) et Marie-Françoise MASSE, rue Mouffetard n° 81, épouse divorcés de Pierre-François LAPORTE (1/3) .., 5 novembre 1797; MC/ET/XXVIII/584
    - Inventaire après décès de Françoise BOYON veuve de Louis GADRÉ, et épouse de Jean DIMANCHE, menuisier, Paris, y demeurant grande rue Fg-Antoine n° 261, (contrat de mariage demeurant LEJAY 2 avril 1758), à requête de Jean-Pierre GADRE, menuisier, fils du 1er mari de Françoise BOYON, expertise des outils et marchandises par Nicolas PETIT et KINTZ, tous 2 menuisiers demeurant même rue n° 261: 3 établis - 4 grands boetes de cadran garni de leur fonds sans être verniés 160 l.- 4 ' ' ' ' ' ' ' ' ' 80 l.- 2 cartels en fonte et 1 pied de pendule 90 l.- 36 l. de fonte et 1 pendule de marbre 56 l. .., 6 novembre 1797; MC/ET/XXVIII/584
    - Contrat de mariage de Nicolas-Charles NOLLE, ouvrier faïencier, demeurant rue Marguerite n°12, avec Claudine MOTTE dit TOURNIER, divorcée., 17 brumaire an VI (7 novembre 1797); MC/ET/XXVIII/584
      contrat de mariage; Nolle, Nicolas-Charles; Motte, Claudine
    - Obligation de 914 livres au profit de François MERCIER, peintre à Paris, au dos Martin, rue Bailly n° 9, division des Gravilliers., 11 novembre 1797; MC/ET/XXVIII/584
    - Procès-verbal où intervient Felix-Jean Regnault, horloger à Paris, rue Antoine (Saint-Antoine), n° 193, qui réclame à Lalbin 4000 f pour une maison achetée à Vitry-sur-Seine., 24 brumaire an VI (14 novembre 1797); MC/ET/XXVIII/584
      procès-verbal; Saint-Antoine (rue); Vitry-sur-Seine (Val-de-Marne); Regnault, Felix-Jean; Lalbin; horloger
    - Inventaire après décès d'Elisabeth-Thérèse DUBOIS, veuve de Toussaint Brule, à requête de ses neveux, et petits neveux, notamment Marie-Ursule DUBOIS, veuve d'Etienne-Augustin MULOT, tablettier, rue Martin n° 300 et les Schmetz .. Papier inventaire après décès de T. Bruslé devant JUDDE (Et. XLVI), 12 mai 1756., 23 novembre 1797; MC/ET/XXVIII/584
    - Transport de 650 l. pour fournitures faites au ministère de la Guerre par Jean-Baptiste Ponfart charpentier à Paris et Marie Fleury, par ceux-ci à Antoine DREPTIN, citoyen français, tous demeurant rue et division de Popincourt n° 11., 28 novembre 1797; MC/ET/XXVIII/584
    - Pierre-Nicolas-Edme Parmentier, orfèvre à Paris, rue Basfroy, s'est occupé des affaires de son frère absent, à Malesne, Côte d'Or, qui lui devra 106 l...., 11 frimaire an VI (1er décembre 1797); MC/ET/XXVIII/584
      Parmentier, Pierre-Nicolas-Edme; orfèvre
    - Contrat de mariage de François RACT, tapissier, demeurant rue Jacob n° 1208, avec Anne-Marie KINTZ, fille mineure de Georges KINTZ, ébéniste à Paris et d'Anne Jacqueline SQUENORS (signé G-S. SQUENORS), demeurant grande rue du Fg-Antoine n° 261 lui apporte 1000 l. elle 2400 l., 13 décembre 1797; MC/ET/XXVIII/584
    - Bail pour 9 ans de maison, rue de Popincourt, moyennant loyer de 750 l. par Demouchy l'aîné, jardinier, à Jean-Baptiste-Antoine Dernier, tabletier à Paris et Pierrette Souverain, demeurant rue de Popincourt., 24 frimaire an VI (14 décembre 1797); MC/ET/XXVIII/584
      bail; Popincourt (rue); Demouchy l'aîné; Dernier, Jean-Baptiste-Antoine; Souverain, Pierrette; jardinier; tabletier
    - Contrat de mariage de Jean-Volfcan MARIANVAL, ébéniste, à Paris, y demeurant rue Traversière n°41, fils majeur de Jean MARIANVAL et de Jeanne-Dorothée LELIEVRE, avec Geneviève VESSIER, fille de feu Louis VESSIER et de Marie-Madeleine MOREL, lui apporte 200 l., elle, 200 l., 16 décembre 1797; MC/ET/XXVIII/584
    - Bail de maison près de N.D. de Bonne - Nouvelle par Antoine GUILLOT, ancien peintre demeurant à Chevillon, canton de Curel, Haute-Marne, à Dupré, traiteur, encore cité le 17 frimaire an VI., 17 décembre 1797; MC/ET/XXVIII/584
    - Procuration par Jean-Baptiste-Jacques ADAM, citoyen français et ancien sculpteur marbrier, Paris, mon sujet à patente, demeurant rue et cloison de Popincourt n° 25, à Jacques-François DESNOS., 19 décembre 1797; MC/ET/XXVIII/584
  - Minutes. an VI, nivôse - an VI, pluviose, nivôse an VI (21 décembre 1797) - pluviose an VI (18 février 1798); MC/ET/XXVIII/585
    - Prorogation de paiement d'une obligation de 2 400 livres envers Marie-Madeleine VILAIN suivant acte passé devant LIENARD (ET/XII), le 7 juillet 1792, par Victor LEULLIER, marchand faïencier, grande rue du Faubourg-Saint-Antoine, 16 pluviose an IV (5 février 1796); MC/ET/XXVIII/585
      obligation; Faubourg-Saint-Antoine (rue du); Vilain, Marie-Madeleine; Leullier, Victor; commerçant; porcelainier
    - Vente de terrains par Laurent PINSON, ingénieur pour les instruments de mathématiques et Marie-Anne CHEUVREAU, demeurant rue de Charenton n°171 an VI, 26 nivôse Partage PINSON où sont notamment concernés: Laurent PINSON, ingénieur pour les instruments de Mathématiques, rue du Charenton, n° 271, Pierre-Théodore PINSON, ingénieur pour les instruments de mathématiques, même rue n° 190,. .. vente par les mêmes d'1 maison à Bussy-St-Geroges. .., 1er janvier 1798 - 16 janvier 1798; MC/ET/XXVIII/585
      partage; acte de vente
    - Notoriété pour les héritiers CHAUVELLE, notamment Nicolas GREMY, faïencier à Sceaux., 15 nivôse an VI (4 janvier 1798); MC/ET/XXVIII/585
      notoriété; Sceaux (Hauts-de-Seine); Gremy, Nicolas; Chauvelle; porcelainier
    - Minute manquante en 1992; Quittance en suite d'une vente Claude - Raymond LE RASLE à Jean-Baptiste DISNEMATIN, 6 janvier 1798; MC/ET/XXVIII/585
    - Remboursement de capital de rente de 374 l. par Fraire MOREAU, cultivateur à Damart, près Lagny, à Louis MACHET, ébéniste, rue Nicolas n°2, 9 janvier 1798; MC/ET/XXVIII/585
    - Notoriété où atteste Jean-Charles KROPPER, marchand poêlier, demeurant rue de la Roquette, 27 nivôse an VI (16 janvier 1798); MC/ET/XXVIII/585
      notoriété; Roquette (rue de la); Kropper, Jean-Charles; commerçant
    - Notoriété où attestent Louis MENNESSON, marchand de meubles, demeurant grande rue du Faubourg-Antoine, et Jean-Charles KROPPER, marchand poëlier, rue de la Roquette. .., 16 janvier 1798; MC/ET/XXVIII/585
    - Inventaire après décès de Agathe TREMEAU, veuve de Pierre-Anne LEMAIRE, décédé peintre à Paris. .., 17 janvier 1798; MC/ET/XXVIII/585
    - Vente de portion de maison et terrain par Jean-Pierre-Pascal Gautier, bijoutier à Paris, marché Martin n° 8, division des Gravilliers, à Guenéfé, marchand de vin., 29 nivôse an VI (18 janvier 1798); MC/ET/XXVIII/585
      acte de vente; Gautier, Jean-Pierre-Pascal; Guenéfé; orfèvre; commerçant
    - Notoriété en faveur de Jean-Pierre-Paschal Gauthier, bijoutier, demeurant marché Martin n° 8, division des Gravilliers., 2 pluviose an VI (21 janvier 1798); MC/ET/XXVIII/585
      notoriété; Gautier, Jean-Pierre-Pascal; orfèvre
    - Substitution de procuration de François CHARPENTIER tourneur à Paris, rue Saint - Nicolas n° 3 donner par Jean - Louis CORDONNIER, à Jean - Nicolas DEJON, ébéniste à Paris, même adresse., 24 janvier 1798; MC/ET/XXVIII/585
    - Minute manquante en 1992; procuration - Pierre JOUBERT à ? ?, 24 janvier 1798; MC/ET/XXVIII/585
    - Contrat de mariage de Jean-René GUILLAUME, doreur sur bois, rue de Charenton n°42, fils de Pierre Guillaume, cordonnier, avec Charlotte MABILLE, fille d'Etienne MABILLE, doreur sur bois et Marie-Louise CHANET, rue de Charenton, n°186, parmi les témoins, Jacques REGNIER, compagnion ébéniste, grande rue St. Antoine n° 41, .. lui apporte 250 l. elle 400 l., 28 janvier 1798; MC/ET/XXVIII/585
    - Constitution de 240 l. de rente par Jean COUSIN, menuisier, rue de Bièvre, n° 14, division du Panthéon, au profit de Charles-Joseph DUCROT, ancien fondeur, même adresse .., 30 janvier 1798; MC/ET/XXVIII/585
    - Minute manquante en 1992; Résiliation de vente en suite d'une vente du 5 brumaire an IV/e/ - Nicolas-François GRENOT à la citoyenne Marie-Anne-Marguerite GRENOT, veuve de Louis-Claude ELOUARD., 1er février 1798; MC/ET/XXVIII/585
    - Echange de terrain entre Guérin, cultivateur à Gagny et Claude-Mathieu-Antoine MAGNIEN, ébéniste et Marie-Thérèse-Desirée PHILIPPE, demeurant à Paris rue de Charenton n° 174. .. minute manquante en 1992 ? Quittance en suite d'une vente de 19 vendemiaire an IV/e/ - Jean-Philippe GUERIN à Claude-Mathieu-Antoine MAGNIEN., 4 février 1798 - 5 février 1798; MC/ET/XXVIII/585
      échange; quittance
    - Inventaire après décès de Françoise BRISSON, femme de Jacques CORBIN, ouvrier dans le instruments de mathématiques, inventaire chez MAUPAS (EZ. CI), 1 fille, en présence de Simon-Jean PETIT, potier d'étain, rue Antoine n° 28, subrogé tuteur .. 1 forge .., 11 février 1798; MC/ET/XXVIII/585
    - Obligation de 2200 l. par les héritiers FORTIN notamment Rose-Claude FORTIN, épouse de Pierre-Firmin LEVASSEUR, menuisier à Saint-Denis, envers Delanone, marchand de bois. .., 12 février 1798; MC/ET/XXVIII/585
    - Contrat de mariage Sauvajot, majeur, avec Leroy. Parmi les témoins: Jacques-Charles Eve, luthier à Paris, demeurant Vieille rue du Temple, no 107, oncle du futur., 25 pluviose an VI (13 février 1798); MC/ET/XXVIII/585
      contrat de mariage; Vieille-du-Temple (rue); Sauvajot; Leroy (née); Eve, Jacques-Charles
  - Minutes. an VI, ventôse - an VI, germinal, ventôse an VI (19 février 1798) - germinal an VI (19 avril 1798); MC/ET/XXVIII/586
    - Contrat de mariage de Pierre - Antoine BAUDOUIN, fondeur à Paris, rue de Lesdignières fils de feu Antoine Baudouin et de Marie-Madeleine MAURICE, avec Louis-Barbe VOIRET .., 22 mars 1796; MC/ET/XXVIII/586
    - Inventaire après décès de Jean PETIT, ouvrier charpentier, rue Saint-Claude n° 332, mari de Marie-Catherine WILLIARMET, en présence de François-Léon-Marie CARBONNEAUX, Doreur à Paris, rue Saint-Claude n° 350 subrogé tuteur de mineur .., 23 mars 1796; MC/ET/XXVIII/586
    - Quittance de 630 livres par Marie-Anne LAFFINEUR, veuve de Simon HUTAN, manufacturier de poterie à Paris, demeurant rue de la Roquette n°16., 5 nivôse an VI (25 décembre 1797); MC/ET/XXVIII/586
      quittance; Hutan, Simon; Laffineur, Marie-Anne
    - Procuration par les JUMELLE, notamment Pierre JUMELLE, garçon menuisier, demeurant rue des Lionnais n° 23, division de l'Observatoire. .., 23 février 1798; MC/ET/XXVIII/586
    - Quittance en suite d'une vente du 16 ventôse an V, Jacques-Étienne VINCENT à Marie-Geneviève DUPRE, veuve de Jean CAMPAGNE, potier de terre, et mainlevée de l'opposition formée sur ledit VINCENT par les dénommés audit acte. ?, 9 ventôse an VI (27 février 1798)
      quittance; Dupre, Marie-Geneviève; Campagne, Jean; Vincent, Jacques-Etienne; potier
    - Vente de maison à VILLERS en ATY, Seine et Oise ( ? Villers-en-Arthies, val d'Oise ? ) par Pierre TROGNON, compagnon doreur à Paris, y demeurant rue des Barres n°18,. .., 27 février 1798; MC/ET/XXVIII/586
    - Contrat de mariage de Honoré HENRY, fils mineur de Jean-Baptiste HENRY, ébéniste à Paris, demeurant rue de Charonne n°134, et de Jeanne-Françoise CHEVALLIER, avec Geneviève DAULLÉ, fille mineure de Marin DAULLE, menuisier et de Marie-Jeanne HIMBERT, demeurant rue de Charonne n°15 - Temoins: Mathieu-Honoroé HENRY, horloger à Paris, demeurant rue Neuve Catherine n°684 oncle de future, Jean-Baptiste VASSOUV, rue Saint-Nicolas, oncle du future, Jacques-Antoine CHEVALLIER, idem Edme HIMBERT, menuisier, rue de Charonne n°150, agent de la future,. .. lui apporte 50 l.; elle 600 l., 1er mars 1798; MC/ET/XXVIII/586